臺灣高等法院臺中分院刑事判決　　　　96年度上訴字第1796號
上　訴　人
即　被　告　戊○○
選任辯護人　吳振賓律師
上　訴　人
即　被　告　甲○○
選任辯護人　謝文田律師
上列上訴人因偽造有價證券等案件，不服臺灣臺中地方法院95年
度訴字第2138號中華民國96年5月21日第一審判決（起訴案號：
臺灣臺中地方法院檢察署94年度偵字第13029號），提起上訴，
本院判決如下：
    主  文
原判決撤銷。
戊○○共同意圖為自己或第三人不法之所有，以詐術使人將本人
之物交付，處有期徒刑壹年貳月，減為有期徒刑柒月。扣案如附
表編號一至三所示之物均沒收。
甲○○共同意圖為自己或第三人不法之所有，以詐術使人將本人
之物交付，處有期徒刑拾月，減為有期徒刑伍月，如易科罰金，
以銀元參佰元即新台幣玖佰元折算壹日。扣案如附表編號一至三
所示之物均沒收。
    犯罪事實
一、戊○○、甲○○、與戊○○之外甥黃書彬（未據起訴）及自
    稱「陳小虎」、「陳家貴」之真實姓名年籍均不詳之大陸地
    區成年男子，共同基於意圖為自己不法所有之詐欺犯意聯絡
    ，先由甲○○於民國九十四年七月初某日，在甲○○位於臺
    中縣霧峰鄉○○○路二十四巷二十三號住處，透過不知情之
    汪卉嫣（原名汪月秀）認識乙○○後，向乙○○訛稱：國民
    黨政府撤退時，遺留在中國大陸四川省樂山市牛石鎮有九個
    庫房，藏放著大批美鈔、珠寶、黃金及古董，由國民黨政府
    遺留在大陸三位將軍看守這九個庫房，其中一位留守看管之
    「陳小虎」將軍現已年邁多病，必須前往香港就醫，因缺乏
    旅行及醫療費，急需募集資金，惟該老將軍手中持有大量舊
    版佰元美鈔，且已將美鈔約一千萬元紙鈔一大包放在庫山腳
    下其親戚「陳家貴」家中，可在香港匯豐銀行及花旗銀行兌
    現為現行流通貨幣，然目前缺乏投入資金，若能先行出資協
    助，待該老將軍到達香港，在匯豐銀行及花旗銀行匯兌美金
    再行償還云云。甲○○為使乙○○相信真有其事，遂於次日
    介紹戊○○與乙○○認識，由戊○○再以前開相同之說詞訛
    騙乙○○，並展示不詳來源且面額不等之美金偽鈔數張，以
    取信乙○○。乙○○信以為真，遂介紹戊○○及甲○○與其
    朋友丁○○認識，戊○○、甲○○二人遂再以上開說詞詐騙
    丁○○，欲以此詐術詐騙新臺幣六百萬元，丁○○認為過高
    而有所遲疑，戊○○、甲○○二人又多次前往丁○○位在臺
    中市○○區○○路一段一三四號之營業所以及同路一段一三
    八巷之住處遊說，將金額降低為新台幣一百萬元，聲稱到大
    陸二天後，即可拿美金去香港兌換還款云云，並由甲○○代
    筆書寫借據一紙，由戊○○在借款人項下簽名，甲○○、乙○○列名為保證人，交付丁○○，致丁○○陷於錯誤，同意
    出借新台幣一百萬元，並於九十四年七月六日某時，在前述
    住處先行交付戊○○新台幣十萬元，作為前往大陸之旅費，
    並約定由丁○○直接將新台幣一百萬元換算為人民幣二十五
    萬元，匯入丁○○友人在大陸之帳戶，待戊○○等人到達後
    ，直接領取人民幣。戊○○、甲○○與知情之戊○○之外甥
    黃書彬、乙○○四人即於九十四年七月九日，一同前往大陸
    ，抵達四川省樂川市後，由乙○○向丁○○之友人取得丁○○匯入之人民幣二十五萬元，四人抵達四川省樂山市牛石鎮
    後，乙○○於同月十二日某時，將人民幣二十二萬元交付戊○○。戊○○假意指示黃書彬偕同「陳家貴」，共乘一臺機
    車，將該等款項帶入山區，交付自稱為「陳小虎」之不詳姓
    名成年男子後，攜回「陳小虎」所有之偽造美鈔一千零八十
    一張、金絲卡八張及記載：「耀貴，您好：請在港聯盟組第
    七組辦事處、外幣交易廳辦理兌換事宜。陳小虎筆。中華民
    國九十四年夏日。」之黃色「手諭」一張，以取信乙○○。
    乙○○又應戊○○之要求，交付人民幣六千五百元予黃書彬
    ，作為機票費用。然而戊○○、甲○○取得上開偽造美鈔等
    物後仍在四川一帶遊覽流連，遲遲未啟程前往香港履行承諾
    ，已逾二日約定之還款期限，乙○○發覺有異，遂趁夜抽取
    偽造美鈔一張（鈔票號碼：AB00000000K）作為證
    據後，於同年月十三日左右，先行返臺。戊○○與甲○○嗣
    於九十四年七月二十日將上開偽造美鈔攜帶返臺，分別由戊○○取得九百張（鈔票號碼：AA00000000A至AA0
    0000000A號、AA00000000A至AA00000
    000A號），由甲○○取得一百八十張（AB000000
    00K等）。乙○○返臺後，先將剩餘之人民幣二萬餘元返
    還丁○○，另向戊○○催討其餘款項未果，遂持抽取之偽造
    美鈔一張報警處理，經警於九十四年八月十日二十一時五十
    分許，在戊○○位在臺中縣神岡鄉○○村○○路一三二號住
    處，扣得前揭偽造美鈔九百張，及於同日二十二時許，在甲○○上開住處，扣得前述偽造美鈔一百八十張。嗣於九十五
    年九月二十二日，原審行準備程序時，因戊○○當庭提出「
    金絲卡」八張、「陳小虎手諭」一張而扣得上開之物。
二、案經乙○○訴由臺中市警察局第五分局報請臺灣臺中地方法
    院檢察署檢察官偵查起訴。
    理    由
一、訊據被告戊○○、甲○○固坦承於上開時地以「陳小虎」老
    將軍需要就醫為由，向乙○○、丁○○商借資金新臺幣一百
    萬元，並以丁○○提供之新臺幣十萬元與乙○○一同前往大
    陸後，自乙○○處收受人民幣二十二萬六千五百元，且將扣
    案之偽造美鈔一千零八十張攜回返臺之事實，惟均矢口否認
    有何詐欺取財之犯行，被告戊○○辯稱：伊是梅花組織外圍
    人員，要幫身體欠安的「陳小虎」老將軍籌措醫療費用，扣
    案之舊美鈔並非可流通的美金，而是「陳小虎」老將軍交代
    伊辦事之「辦事票」，辦完事就有能力還錢，事後是因為乙○○偷抽走辦事的美鈔及金絲卡一張，證件不齊全，伊才無
    法去辦事云云；被告甲○○辯稱：伊只介紹戊○○與乙○○
    認識，並沒有向乙○○、丁○○展示偽造美鈔，伊相信戊○○的說詞，應與告訴人乙○○係處於同一被害地位，跟去大
    陸也只是因為好奇，伊向戊○○拿「辦事票」是怕戊○○騙
    伊，是要作為證據云云。惟查：
（一）被告戊○○、甲○○確有於上開時地，向乙○○、丁○○
      以「陳小虎」老將軍需要就醫為由，透過告訴人乙○○，
      向被害人丁○○借得新台幣一百萬元，並以丁○○交付之
      新台幣十萬元為旅費前往大陸，自乙○○處收受丁○○所
      有之人民幣二十二萬六千五百元，被告戊○○、甲○○並
      攜帶上開美鈔一千零八十張返臺，其中九百張在被告戊○○住處查獲，一百八十張在被告甲○○住處查獲等情，為
      被告戊○○、甲○○坦承在卷，復據證人乙○○於原審審
      理中結證甚詳，核與證人即介紹甲○○與被害人乙○○認
      識之在場人汪卉嫣（原名汪月秀）於原審結證情節大致相
      符，並有扣案之偽造美鈔一千零八十一張、辦事票金絲卡
      八張可證，及被告戊○○、甲○○之入出境查詢結果影本
      各一紙、被告戊○○中華民國護照、臺胞證影本各一份、
      搜索扣押筆錄二件、扣押物品目錄表二紙、照片六張等在
      卷可稽。
（二）扣案之美鈔經送請臺灣銀行鑑定結果，認係偽造，有該行
      國外部九十四年八月三十一日國事字第○九四○○○三七
      七三一號函附於偵查卷第二十八頁、第三十五頁可考；再
      經囑託法務部調查局鑑定結果，仍認為全係偽造，有法務
      部調查局九十五年十二月十九日調科貳字第○九五○○五
      七二九六○號鑑定通知書附鑑定分析圖表附於原審卷可稽
      。
（三）被告戊○○雖提出「陳小虎」黃埔軍校第二期畢業證、潛
      伏令、中華民國同盟會會員證、軍人證各一本、「中美聯
      合基金會水單一紙」、「李桂花」黃埔軍校畢業證、軍人
      證、梅花協會會員證各一本、中華國庫收款回執單中英文
      各一冊等物，欲佐其說，然查：
 （1）上開證物自外表觀察已顯有如下之謬誤：
   A、「陳小虎」之中華民國同盟會會員證上之發照日期為十五
      年十月九日，會長章分別為「孫文」、「李鴻章」；「李
      桂花」之梅花協會會員證上載發照日期為二十三年九月十
      日，會長亦列「孫文」，惟國父孫文於十四年三月十二日
      即已病逝，李鴻章更係清末時期人物（一八二三年二月十
      五日至一九○一年十一月七日），又同盟會自民國前七年
      成立後，應已為民國元年由同盟會組成之國民黨所取代，
      三年改組為中華革命黨、八年改名為中華國民黨，有中華
      國民黨黨史網路資料一份可憑，然而被告提出之證件上仍
      載為中華民國同盟會，顯與史實不符。
   B、「李桂花」之中華民國政府軍人證上載日期為十九年，國
      防部長列何應欽，惟何應欽當時為軍政部部長，遲至三十
      七年六月三日始擔任國防部長，有卷附國軍歷史文物館展
      覽－歷任國防部部長傳略資料一份可考，亦與史實不符。
   C、「李桂花」之黃埔軍校畢業證上載日期為十九年，惟黃埔
      軍校自八十三年之正期班始招收女生，有陸軍軍官學校相
      關資料一份可佐，故「李桂花」證件顯然不符事實。
   D、「李桂花」之中華民國政府軍人證上載日期為十九年畢業
      ，職稱卻為秘書長；「陳小虎」之中華民國軍人證上載日
      期為十五年畢業，職稱為軍長，均係一畢業即任要職，顯
      與常理有悖。
   E、扣案之偽造美鈔及被告戊○○庭提之「金絲卡」八張、「
      中美聯合基金會水單」一張上之發行日期，均印為「西元
      一九九六年」，然而國民政府早於民國三十八年即西元一
      九四九年已遷臺，該等美鈔及水單顯不可能為國民政府遷
      臺前所遺留。
 （2）上開證物經送鑑及函詢結果分別為：
   A、陳小虎、李桂花之軍人證經國防部函覆稱：「查國軍備、
      除役資料人事檔，均無陳、李等二員資料，另因年代久遠
      ，附件所示軍人證，是否為本部所製，亦無法查考。」，
      有國防部參謀本部人事參謀次長室九十六年四月十日選道
      字第○九六○○○四六八九號函附卷可稽。
   B、陳小虎中華民國同盟會會員證、潛伏令各一本、中華國庫
      收款回執單五紙經送法務部鑑定，認定：「送鑑證物經放
      大檢視，發現其上圖文均由紅、藍、黃、黑等色墨點所組
      成，研判係彩色噴墨印表機印製成。由於證物上所載年代
      為民國十五至三十六年間，而噴墨印表機約一九七六年（
      民國六十五年）才問世，故待鑑證物之製成方式顯不符常
      理。」，有法務部調查局九十六年四月十六日調科貳字第
      ○九六○○一五五三四○號鑑定結果通知書附卷可憑。
   C、就陳小虎、李桂花之畢業證經國防部函覆：國防部國軍舊
      制軍校正期畢業生資料、陸軍軍官學校（前身為廣州黃埔
      軍校）第二期及第四期畢業生人員名冊，無陳小虎及李桂
      花等二人，茲有國防部參謀本部人事參謀次長室九十六年
      四月二十七日選逵字第○九六○○○五八三八號函附卷足
      參。
   D、就中華國庫收款回執單之發行機關經財政部函覆稱：經洽
      代理國庫之中央銀行表示，該行各有關單位清查現存檔案
      ，尚無發現有發行該項回執單之相關資料，茲有財政部九
      十六年四月二十三日臺財庫字第○九六○○一七七二八○
      號函在卷為憑。
 （3）綜上可知，被告戊○○所提上開證件均係偽造無疑。而該
      等證件自外觀上即可判斷係偽造，被告戊○○之學歷雖僅
      小學畢業，但其既自稱為梅花組織外圍人士，並稱：「我
      舉瞭解事實，目前諸多歷史事證，居於身為中國人的一份
      子，責（誤載為查）無旁貸，追根究底，以證明歷史事實
      真相（誤載為像）……」等語（見被告二人九十四年十一
      月二十二日之答辯狀），堪認其對中華民國相關歷史應有
      基本之認識，且對於國父孫文之逝世年代、國民政府遷臺
      之年代等基本歷史常識，小學課程中已有論述，被告戊○○難以諉為不知，而被告甲○○係樹德工專畢業，更無理
      由不知，是被告戊○○、甲○○欲以誤信該證件為真而推
      稱遭「陳家貴」所欺云云，所辯為卸責之詞，要難採信。
（四）被告甲○○雖另辯稱：未曾向乙○○、丁○○展示偽造美
      鈔云云，然查，證人汪卉嫣（原名汪月秀）在庭結證稱：
      「……甲○○跟我說有美金的事情，也有拿一些給我看，
      是在甲○○家裡的時候，什麼時候我忘記了，說那邊欠錢
      ，需要資金處理，那時候我不懂，我就介紹乙○○跟他們
      認識。」、「（你剛剛不是說他們有拿什麼東西出來？）
      那是甲○○有拿美金給我看。」、「（什麼樣的美金？）
      我只知道是美金，因為甲○○說那是美金，我就相信。」
      （見原審九十六年四月二十三日審判筆錄第十五、十六頁
      ），證人乙○○於原審審理時亦結證稱：「（你們去大陸
      之前，戊○○或甲○○是否展示過這些舊美鈔給你看過？
      ）有的，他們有拿幾張給我看過，大約有十張左右，但是
      有很多種，不只一種。」、「（是在何時、何地、誰拿給
      你看的？）在甲○○家裡，是戊○○拿出來給我看。」等
      語（見原審九十六年四月二十三日審判筆錄第十三頁），
      核諸證人汪卉嫣、乙○○二人與被告二人並無仇恨，並無
      偽證之必要，且被害人乙○○、丁○○原與被告戊○○、
      甲○○二人素不相識，所商借款項又高達新臺幣一百萬元
      ，若非被告二人曾出示偽造美鈔，乙○○、丁○○二人應
      不致輕易相信，故證人汪卉嫣、乙○○所稱被告甲○○、
      戊○○曾出示偽造美鈔等語，堪以採信，而被告二人所辯
      為不足採。
（五）證人黃書彬雖於原審結證稱曾將戊○○交付之人民幣二十
      二萬元如數交給陳小虎老將軍云云，並由被告戊○○庭提
      黃書彬與洞中老人合照一張為憑，惟查證人黃書彬證稱照
      片中人即為「陳小虎」，其本名「盤小虎」，陳小虎為其
      國際姓名（見原審九十六年四月二十三日審判筆錄第二十
      一、二十四頁）等語，被告戊○○卻供稱盤小虎跟陳小虎
      並非同一個人云云（原審九十六年五月七日審判筆錄第十
      三、十四頁），互有齟齬，而證人乙○○於原審審理中明
      確證稱：帶被告二人去找丁○○很多次，原先說要借六百
      萬元，後來說一百萬元就夠了，所以丁○○才肯借；伊將
      二十二萬元人民幣交付戊○○後，黃書彬跟那位大陸人（
      指「陳家貴」）拿錢進去山裡，後來就拿美金出來了，交
      給戊○○，但所謂之「老將軍」並未同行下山，且亦未同
      至香港就醫；甲○○、戊○○欲向其索取剩餘之三萬元的
      人民幣作生活費，為其拒絕；下山後「陳家貴」又從家裡
      拿了一萬元的舊美鈔出來，聲稱要給戊○○等四人花用，
      與從山上帶下來者顏色有一點差別，但一樣是舊美金，伊
      因此起疑，且已逾戊○○先前答應還款之二日期限，仍未
      見所謂之「老將軍」下山，被告二人仍繼續在四川一帶遊
      覽玩樂，毫無要與老將軍會合或將老將軍送醫之舉，號稱
      要至香港將舊美金兌換成港幣或新臺幣，也都沒有行動，
      其質疑被告二人為何沒有接「陳小虎」回來時，被告二人
      即一直拖延不給答案等語甚詳（見原審九十六年四月二十
      三日審判筆錄第四至十三頁），按理若確有「陳小虎」老
      將軍其人要就醫，新臺幣數十萬元應已足夠，不至於需要
      六百萬元之鉅款；再者，被告戊○○、甲○○既稱此行係
      以送「陳小虎」將軍就醫為目的，本應將老將軍帶下山或
      送往香港，渠等捨此不為，卻反將應作為醫藥費、旅費用
      之現金帶上山交給無法確定身分之人收取，嗣後亦對老將
      軍是否就醫一事不加聞問，且縱使該等舊美鈔業經乙○○
      抽取一張，惟仍剩餘一千零八十張之多，所謂之「金絲卡
      」也還剩下八張之多，衡情被告二人亦應至「老將軍」指
      定之地點試行兌換，若遭到拒絕再行設法，被告二人卻全
      未至即指定處所兌換即行返臺，顯與常情相悖，益徵「陳
      小虎」老將軍多病須就醫，得以舊美鈔辦理兌換事宜一事
      顯是虛構杜撰、子虛烏有。
（六）被告甲○○原辯稱伊係係梅花組織外圍人士（見偵卷第一
      一一頁、被告二人九十四年十一月二十二日之答辯狀），
      後改稱：伊亦是被戊○○所騙云云，對於持有扣案偽造美
      鈔乙節先辯稱要拿回去作研究云云，後改稱要拿來當證據
      云云，前後不一，核與證人即同案被告戊○○於原審結證
      稱：「……甲○○就是要協助我們辦事的。」、「（甲○○為何向你拿辦事票？）他說他那裡有辦事人員要看，所
      以我就拿去給他看，那不是分贓。」（見原審九十六年五
      月七日審判筆錄第四至六頁）等語前後矛盾，互有齟齬，
      被告甲○○上開所辯難以採信。更見被告甲○○應與被告
      戊○○具有犯意之聯絡及行為分擔甚明，其所辯遭受戊○○所騙一節，並非可採。
（七）被告戊○○雖曾書立借據一紙，由被告甲○○列名為保證
      人，交付被害人丁○○收執，作為借款之憑證，然而被告
      戊○○並無收入及資力可資償還，業經其自白在卷（原審
      九十六年五月七日審判筆錄第十六頁），顯見簽發借據一
      舉，目的僅在取信於被害人丁○○，以便順利詐得該等款
      項而已，並無任何還款之誠意，故並不足以作為對被告二
      人有利之認定。又被告戊○○既於借據上列名為借款人，
      被告甲○○列名為保證人，此據證人乙○○結證明確，理
      論上被害人丁○○對渠二人均有清償債務之請求權，故被
      告二人持有該等偽造美鈔之目的，顯係欲以此等偽造美鈔
      向被害人丁○○詐騙作為搪塞之用。
（八）被告甲○○及其辯護人雖請求傳訊證人丙○○，欲證明其
      曾陪同被告甲○○前往被告戊○○住處索取上開美鈔留作
      證據云云，經證人周華進於本院結證稱已經忘記，並稱不
      知被告甲○○取得上開美鈔之原因等語（見本院卷第六四
      、六五頁），證人周華進上開所證難以作為有利被告甲○○之認定。
（九）綜上所述，本案被告二人所辯顯係事後飾卸之詞，不足採
      信。本件事證明確，被告二人之犯行均堪認定。
（十）被告二人及其辯護人均請求傳喚證人林明洲云云，然該證
      人業經原審及本院數次傳喚均未到庭，且證人林明洲僅係
      出借款項之人，參與不深，而本件經過之主要參與之人即
      證人乙○○業已結證明確，本院認事證已明，並無再傳喚
      證人林明洲之必要。又被告戊○○及其辯護人另請求傳喚
      證人黃書彬、乙○○云云，然該證人二人業於原審到庭結
      證，並接受交互詰問，本院亦認此部分證人並無再傳喚之
      必要。均附此敘明。
二、按刑法於九十四年一月七日修正通過，於同年二月二日公布
    ，並於被告二人行為後之九十五年七月一日施行。按行為後
    法律有變更者，適用行為時之法律，但行為後之法律有利於
    行為人者，適用最有利於行為人之法律，修正後之刑法第二
    條第一項定有明文。此條規定乃與刑法第一條罪刑法定主義
    契合，而貫徹法律禁止溯及既往原則，係規範行為後法律變
    更所生新舊法律比較適用之準據法，是刑法第二條本身雖經
    修正，但刑法第二條既屬適用法律之準據法，本身尚無比較
    新舊法之問題，應一律適用裁判時之現行刑法第二條規定以
    決定適用之刑罰法律。又本次刑法修正之比較新舊法，應就
    罪刑有關之共犯、未遂犯、想像競合犯、牽連犯、連續犯、
    結合犯，以及累犯加重、自首減輕暨其他法定加減原因（如
    身分加減）與加減例等一切情形，綜其全部罪刑之結果而為
    比較（最高法院九十五年度第八次刑庭會議決議可資參照）
    。茲就本件適用刑法法條新舊法比較之情形分論如下：
（一）刑法第三百三十九條之詐欺罪之規定雖未修正，惟其法定
      刑除有期徒刑外，尚有得科或得併科罰金刑之規定，而修
      正後之刑法第三十三條第五款既已將罰金刑之最低額由銀
      元一元（依罰金罰鍰提高標準條例第一條前段規定，提高
      為十倍，即銀元十元，折算新臺幣為三十元），提高為新
      臺幣一千元，比較新、舊法結果，自以被告行為時即修正
      前關於科處罰金刑之規定較有利於被告。
（二）刑法第四十一條第一項前段關於易科罰金折算標準之規定
      ，由修正前「犯最重本刑為五年以下有期徒刑以下之刑之
      罪，而受6個月以下有期徒刑或拘役之宣告，因身體、教
      育、職業、家庭之關係或其他正當事由，執行顯有困難者
      ，得以一元以上三元以下折算一日，易科罰金。」修正為
      「犯最重本刑為五年以下有期徒刑以下之刑之罪，而受六
      個月以下有期徒刑或拘役之宣告者，得以新臺幣一千元、
      二千元或三千元折算一日，易科罰金。」經比較新、舊法
      結果，應以被告行為時之法律即舊法較有利於被告，依刑
      法第二條第一項前段規定，應適用被告行為時之法律。
（三）修正後刑法第二十八條規定：「二人以上共同實行犯罪之
      行為者，皆為正犯」，與修正前同條規定：「二人以上共
      同實施犯罪之行為者，皆為正犯」不同，揆諸本條之修正
      理由係為釐清陰謀共同正犯、預備共同正犯、共謀共同正
      犯是否合乎本條規定之正犯要件，此修正僅為法理之明文
　    化，非屬法律之變更，應直接適用裁判時之法律（最高法
      院九十五年第二十一次刑事庭會議決議參照）。
三、核被告戊○○、甲○○二人所為，係犯刑法第三百三十九條
    第一項詐欺取財罪。被告二人與黃書彬、大陸地區自稱「陳
    小虎」、「陳家貴」之真實姓名年籍均不詳之成年男子，有
    犯意聯絡及行為分擔，均應論以共同正犯。又中華民國九十
    六年罪犯減刑條例已於九十六年七月十六日生效施行，被告
    上開犯罪之時間，在中華民國九十六年四月二十四日以前，
    所犯合於減刑規定，應依該條例減刑。
四、公訴意旨另略以：被告二人於上開攜回偽造美鈔一千零八十
    一張、金絲卡八張及上開黃色「手諭」後，即共同意圖供對
    丁○○行使之用，而收集該等偽造美鈔，因認被告二人此部
    分所為，係犯刑法第二百零一條第二項之意圖供行使之用而
    收集偽造有價證券罪云云。訊據被告二人均堅決否認有何意
    圖供行使之用而收集偽造有價證券之犯行。按刑法第二百零
    一條第二項所稱「意圖供行使之用」，係指意圖以偽造或變
    造之有價證券充作真券使用之情形（最高法院八十二年台上
    第一五九八號判決意旨參照），即須有將偽造或變造之有價
    證券供以實行券面所表示之權利之意圖。本件被告二人於上
    開施行詐術之時，既已明知上開美鈔係偽造，且表明上開美
    鈔係市場未能流通之物，須在特定處所兌換等語，又始終無
    加以兌換之意，如上所述，顯然被告二人明知上開偽造之美
    鈔無從兌換，渠等取得持有上開偽造美鈔之目的，應係用來
    詐騙以作為取信上開乙○○、丁○○等人之用，並無將其充
    作真券使用之意圖，此外，復查無其他積極證據，足以證明
    被告二人確有此部分意圖供行使而收集上開偽造美鈔之犯行
    ，公訴人所指被告二人之此部分犯行，即屬無法證明，但公
    訴人認此部分犯行與上開有罪之詐欺取財犯行間，有修正前
    方法、結果之牽連犯裁判上一罪關係，應不另為無罪之諭知
    。
五、原審對於被告二人論罪科刑，固非無見，但(1)原審誤認被告
    二人有意圖供行使之用而收集上開偽造美鈔之犯行，與本院
    之認定不同，致其此部分認事用法尚有未洽；(2)原審未及依
    中華民國九十六年罪犯減刑條例予以減刑，亦有未洽。上訴
    人即被告二人以否認犯行為由上訴，均無理由，但原審判決
    既有上開違誤，本院自應將原判決撤銷改判。爰審酌被告戊○○、甲○○均未曾受有期徒刑之執行紀錄，品行尚可，有
    渠等之前案紀錄表在卷可稽，惟因貪圖不法利益，虛構情節
    欺騙上開乙○○、丁○○等人，詐得金額約達一百萬元，且
    事發至今已近二年，尚未與被害人丁○○和解，亦未償還其
    分文，犯後猶飾詞卸責，毫無悔意、又本件犯行主要係由被
    告戊○○主導，其惡性顯較被告甲○○重大等情節，暨其犯
    罪之動機、手段、目的、所生危害、所得利益等一切情狀，
    分別量處如主文第二、三項所示之刑，及各依中華民國九十
    六年罪犯減刑條例予以減刑，被告甲○○減刑後並諭知易科
    罰金之折算標準，以資懲儆。又扣案如附表編號一所示之偽
    造美鈔一千零八十一張，扣案如附表編號二、三所示之「金
    絲卡」八張、「陳小虎手諭」一張，均屬大陸地區自稱「陳
    小虎」之共同正犯所有，且屬供犯本件罪行所用之物，業經
    證人黃書彬證述在卷，均應依刑法第三十八條第一項第二款
    之規定宣告沒收。至於如附表所示編號四至七所示之物，為
    被告戊○○於犯罪完成後之偵、審程序中提出作為辯解之用
    ，尚無證據足認其於犯罪行為中曾提出行使，故非供犯罪所
    用之物，不予宣告沒收，至其是否另涉行使偽造公、私文書
    犯行，應另由檢察官偵查處理。
據上論結，應依刑事訴訟法第三百六十九條第一項前段、第三百
六十四條、第二百九十九條第一項前段，刑法第二條第一項前段
、刑法第二十八條、第三百三十九條第一項、修正前第三十三條
第五款、修正前第四十一條第一項前段、第三十八條第一項第二
款，罰金罰鍰提高標準條例第一條前段，中華民國九十六年罪犯
減刑條例第二條第一項第三款、第七條、第九條，判決如主文。
本案經檢察官己○○到庭執行職務。
中　　華　　民　　國　　96　　年　　10　　月　　23　　日
            刑事第九庭  審判長法　官　陳  筱  珮
                              法　官　趙  春  碧
                              法　官　余  仕  明
上列正本證明與原本無異。
檢察官得上訴。
被告不得上訴。
如不服本判決應於收受送達後十日內向本院提出上訴書狀，其未
敘述上訴之理由者並得於提起上訴後十日內向本院補提理由書（
均須按他造當事人之人數附繕本）。
                              書記官  林  玉  惠
中　　華　　民　　國　　96　　年　　10 　 月　　24　  日
附表：
一、偽造之美金百元券壹仟零捌拾壹張
二、「金絲卡」捌張
三、「陳小虎手諭」壹張
四、「中美聯合基金會水單」壹紙
五、偽造之「陳小虎」證件肆張
六、偽造之「李桂花」證件張
七、偽造之「中華國庫收款回執單」中、英文各壹冊
